Mouad Medini

BSc in Wirtschaftsinformatik i.A. & Kaufmann mit Berufsmaturität



- Prunnhofweg 18, 3007 Bern ## 02/04/1999

 - Schweiz in LinkedIn: Mouad Medini

PROFIL

Mit einer umfangreichen und vielfältigen bald vierjährigen Berufserfahrung in verschiedenen Sektoren wie dem öffentlichen Dienst, der Sicherheitsbranche und dem Versicherungswesen, bringe ich ein breites Wissen und vielseitige Fähigkeiten mit. Meine Arbeitsweise ist durch Effizienz, Autonomie und Belastbarkeit geprägt. Darüber hinaus zeichne ich mich durch meine Geduld und meine ruhige Art im Umgang mit meinen Mitmenschen aus. Derzeit vertiefe ich betriebswirtschaftlichen meine Kenntnisse geknüpft an meine Leidenschaft für Informatik im Rahmen meines Studiums in der Fachrichtung Wirtschaftsinformatik.

AUSBILDUNG

Berner Fachhochschule, BFH,

BSc in Wirtschaftsinformatik

09/2021 - heute | Bern

Wirtschaftsmittelschule Bern, WMB,

Handelsdiplom mit Berufsmaturität 08/2015 - 07/2019 | Bern

Berufs-, Fach- und Fortbildungsschule, BFF Bern, Berufsvorbereitendes Schuljahr

08/2014 - 07/2015 | Bern



BERUFSERFAHRUNG

Staatsanwaltschaft Bern-Mittelland,

Sachbearbeiter Junior Strafbefehle

09/2021 - heute | Bern

- Archivbewirtschaftung
- Bearbeitung von eingehenden Versicherungsanfragen
- Einarbeitung und Betreuung der Aushilfen im Bereich der Aktenvernichtung
- Controllingaufgaben

Securitas AG, Ordnungsdienst 1 und Logendienst im Bundesasylzentrum Bern 04/2021 - 08/2021

- Besucherempfang und Zutrittskontrolle
- verbales Schlichten und Lösen von Konflikten
- Verfassen von Berichten und Meldungen

Militärdienst, Durchdiener

01/2020 - 11/2020

• Einsatz in der Inf DD S 14 als Führungsstaffelsoldat und Fahrer C1

Atupri Gesundheitsversicherung,

Sachbearbeiter im Mutationsteam

09/2019 - 12/2019 | Bern

- Unterstützung bei der Aufnahme von Neukunden
- Schriftliche und telefonische Bearbeitung von Kundenanliegen

Eidgenössisches Büro für die Gleichstellung von Frau und Mann (EBG),

HMS-Praktikum Sekretariat

08/2018 - 07/2019 | Bern

- Korrespondenz mit Kunden (E-Mail, Brief und Telefon)
- Betrieb der Webseite
- Administrative Unterstützung interne und externe
- Unterstützung allgemeine Amtssekretariats-Aufgaben

Wirtschaftsmittelschule Bern,

Kurzpraktikum im Sekretariat

06/2017 - 07/2017 | Bern

- Korrespondenz mit Kunden (E-Mail, Brief, Telefon und direkter Kundenkontakt)
- Archivierungsarbeiten

Brunnmattschule Bern,

Primar- und Sekundarschule 08/2005 – 07/2014 | Bern

♦ SPRACHEN	
Deutsch	• • • • •
Arabisch	• • • • •
Englisch	• • • • •
Französisch	• • • • •
Spanisch	• • • • •
№ KENNT	NISSE
MS-Office-Palette (ECDL-Zertifikat)	• • • •
CMS-SharePoint	••••
Python	• • • • •
RStudio	• • • • •
SQL	• • • • •

BOX 65, *Mitarbeiter bei der Praxisfirma der Wirtschaftsmittelschule Bern*

08/2016 - 06/2017 | Bern

- 6 Monate im Bereich Verkauf
- 6 Monate im Bereich Personal

interessen

Für den Körper (Fussball [ehemaliger Spieler und Trainer], Fitness, Wandern)

Für die Kreativität (Zeichnen, Lesen, Fotografie und Videobearbeitung)

REFERENZEN

Referenzen auf Anfrage